臺灣新北地方法院板橋簡易庭民事簡易判決
111年度板簡字第1400號
原      告  周玉鳳即光標工程行

被      告  新北市立永和國民中學

法定代理人  鍾兆晉  
訴訟代理人  吳思源  
            劉世勛  
上列當事人間請求給付契約價金等事件，本院於民國111年11月1
4日言詞辯論終結，判決如下︰
    主    文
被告應給付原告新臺幣柒萬肆仟柒佰零肆元。
原告其餘之訴駁回。
訴訟費用由被告負擔百分之四十七，餘由原告負擔。
本判決原告勝訴部分得假執行。　　
    事實及理由
一、本件原告經合法通知，無正當理由未於言詞辯論期日到場，
    核無民事訴訟法第386條所列各款情形，爰依被告之聲請，
    由其一造辯論而為判決。
二、原告主張：
　㈠被告於民國110年12月間辦理「110學年度充實運動會競賽用
    品案」公開招標，經原告以新臺幣（下同）124,700元為最
    低價得標，兩造於110年12月8日簽訂「110學年度充實運動
    會競賽用品」財物採購契約（下稱系爭採購契約），由被告
    向原告採購桌球桌5張、桌球拍60支、跳繩800公尺、拔河繩
    2條、籃球100顆，被告並應向原告給付價金124,700元。
　㈡嗣原告於110年12月23日、111年1月12日履約交付上開被告採
    購物品，被告卻以「1.本校於送貨當日（110年12月23日）
    即發現籃球、桌球拍及桌球桌與契約需求說明書所訂規格不
    符，且是時廠商未檢具更換規格說明書及提出同等或優規之
    說明。…2.校方於111年1月14日以電話通知廠商，訂於111年
    1月18日上午10時辦理驗收。驗收當日廠商並未到場。經依
    契約第12條第二項第三款進行驗收，桌球桌、籃球與桌球拍
    3品項均與契約型錄上圖片之廠牌不符，驗收不予通過。」
    ，以原告交付商品不符規格不予驗收，然原告訂約前送審之
    商品型錄已審查核可並裝訂於契約書中並逐頁核章用印，被
    告卻以需求規格書之品項、廠牌為驗收標準，一變再變，惡
    意誤導廠商以原告送審之履約商品型錄為交貨標的，且於締
    約過程中未提出廠商需先送審商品目錄，原告已依型錄或更
    高價交付籃球及桌球，被告不予通過，於籃球項目上被告亦
    要求需交付規格上之被告特定之品號廠牌，原告已發函與被
    告提多次協商方案，被告均未回應，請求被告應給付契約價
    金，另加計原告驗貨交貨日起3個月按週年利率百分之5計算
    之利息，即本金137,700元（價金124,700元+保證金13,000
    元）及利息20,655元（【價金124,700元+保證金13,000元】
    ×0.05×3），合計158,355元。
　㈢為此，原告依系爭採購契約之法律關係，提起本件訴訟等語
    ，並聲明：被告應給付原告158,355元。
三、被告則以下列陳詞資為抗辯，並聲明：原告之訴駁回。
　㈠兩造就系爭採購契約於111年1月18日辦理驗收，驗收結果跳
    繩及拔河繩驗收合格，籃球、桌球拍及桌球則驗收不合格。
    不合格部份請原告於111年1月27日前提出說明及改善，嗣被
    告於111年6月7日辦理複驗，複驗結果除籃球之外，其他項
    目予以驗收通過。其支付之項目及金額如下:
    ⒈桌球桌：數量5張，單價9,066元，小計45,330元。
    ⒉桌球拍：數量60支，單價246元，小計14,760元。
    ⒊跳繩：數量800公尺，單價15元，小計12,000元。
    ⒋拔河繩：數量2條，單價9,005元，小計18,010元。
    ⒌合計支付廠商90,100元。
  ㈡原告就合約項目拔河繩部份，依約應於110年12月27日前完成
    交貨，詎原告於111年1月12日始完成交貨，依系爭採購契約
    第14條第1項第1款之約定，課罰違約金864元（違約金計算
    日期自110年12月28日起算，廠商於111年1月12日完成交貨
    ，延遲履約共16日，拔河繩契約價金18,010元，課罰違約金
    864元。計算式如下：18,010元×3/1000×16日=864元）。此
    項違約罰款金額，自應由應付原告之價款中扣除。
  ㈢籃球部分，因原告一直無法給付合約所約定品牌品質，且未
    經被告審核為規格、功能、效益相同或優於之同等品之許可
    即逕送TROPS系列籃球，被告依法不予同意。被告已於111年
    5月11日函文通知原告解除籃球部分之採購契約。故籃球部
    分之逾期違約金，自110年12月28日起算至111年5月17日解
    除籃球部分之契約，延遲履約共140日，籃球部分之契約價
    金為34,600元，課罰違約金14,532元（計算式如下：34,600
    ×3/1000×140日=14,532元）。
  ㈣依上所陳，被告應給付原告之價金，扣除籃球價金、違約金
    與拔河繩違約金外，應給付金額為74,704元（計算式如下：
    124,700元-34,600元-14,532元-864元=74,704元）。
四、法院之判斷：
　㈠原告主張兩造已簽訂系爭採購契約，約定商品價金為124,700
    元，原告並已依約給付採購商品，然經被告以交付商品不符
    合規格要求而驗收不合格，迄未給付商品價金，亦未交還原
    告所給付之履約保證金13,000元等情，業據提出系爭採購契
    約節本、標的簡約型錄、驗收紀錄為證，被告對此亦不爭執
    ，惟否認應支付全部價金及返還履約保證金，並以前詞置辯
    。
　㈡查，被告主張原告所交付之籃球部分不符合契約規格，已通
    知原告補正，因原告迄未補正，被告已於111年5月17日解除
    籃球部分之採購契約，故被告應支付之買賣價金應扣除籃球
    部分之價金34,600元，另原告原應於110年12月27日前完成
    交貨，然遲至111年1月12日始完成交貨，遲延履約16日，應
    給付拔河繩違約金864元，再者，原告迄至111年5月17日解
    除籃球部分之採購契約時，遲延履約140日，應給付籃球部
    分之違約金14,532元等情，業據被告提出系爭採購契約、驗
    收紀錄、111年5月11日新北永中總字第1119003252號函、11
    1年5月26日新北永中總字第1119003698號函稿、111年10月1
    2日新北永中總字第1119007292號函附卷可稽（見本院卷第1
    13至211、81、87、89、213頁），核閱屬實。
　㈢且系爭採購契約業就履約標的載明於第2條「廠商應給付之標
    的及工作事項詳見需求說明書」（見本院卷第116頁），則
    關於原告應交付商品規格標準為何，即應參照需求說明書，
    不符需求說明書所記載規格而為履約，則為未依債之本旨之
    履行，被告本得請求原告另為符合債之本旨之履行，另依驗
    收紀錄記載，原告於110年12月23日交付籃球時，被告已提
    出該部分與需求說明書所定規格不符，並要求原告提出同等
    或優規之說明，原告雖於111年1月18日再交付，然與契約型
    錄上圖片所示之廠牌不符，驗收不予通過，有驗收紀錄在卷
    可佐（見本院卷第81頁），原告固抗辯被告的驗收標準一再
    變更，然並未舉證以實其說，亦未提出其所交付商品符合系
    爭採購契約規格之相關證明，則原告此部分主張，容難採認
    。
　㈣準此，原告請求系爭採購契約價金124,700元，應扣除籃球部
    分之價金34,600元、遲延履約之違約金14,532元、拔河繩遲
    延履約之違約金846元，餘額為74,704元，是原告請求被告
    給付買賣契約價金74,704元，為有理由。
　㈤原告固請求被告應返還履約保證金13,000元，然該部分履約
    保證金原係原告為擔保契約順利履約完畢所交付，原告並未
    舉證證明其已按契約本旨履行完畢，則其此部分請求，自屬
    無據。
　㈥至原告請求被告應給付自原告報驗交貨起至3個月之利息20,6
    55元部分，未見原告提出前開利息起算日之依據，故原告此
    部分所請，亦無理由。
五、綜上所述，原告依系爭採購契約之法律關係，請求如主文第
    1項所示，為有理由。逾此部分之請求，則無理由，應予駁
    回。
六、本件原告勝訴部分係依民事訴訟法第427條第1項簡易訴訟程
    序所為被告敗訴之判決，依同法第436條第2項、第389條第1
    項第3款規定，應依職權宣告假執行。
七、本件事證已臻明確，兩造其餘之攻擊防禦方法及所提證據，
    於判決結果不生影響，爰不一一論列，併此敘明。
八、訴訟費用負擔之依據：民事訴訟法第79條。
中　　華　　民　　國　　111 　年　　12　　月　　8 　　日
                  臺灣新北地方法院板橋簡易庭
                        法  官  陳怡親
以上為正本係照原本作成。
如不服本判決，應於送達後20日內，向本院提出上訴狀並表明上
訴理由，如於本判決宣示後送達前提起上訴者，應於判決送達後
20日內補提上訴理由書（須附繕本）。
中　　華　　民　　國　　111 　年　　12　　月　　8 　　日
                        書記官  劉芷寧